臺灣新竹地方法院民事裁定
110年度勞執字第17號
聲  請  人  邱冠中  
相  對  人  索驥創意科技股份有限公司

法定代理人  高宏傑  
上列當事人間因勞資爭議事件，聲請人聲請裁定准予強制執行，
本院裁定如下：
    主  文
新竹縣政府勞工處委託社團法人新竹縣勞資關係協會於民國一百
一十年三月二十九日調解成立，相對人應給付聲請人新臺幣貳拾
壹萬捌仟捌佰柒拾伍元之調解內容，准予強制執行。
    理  由
一、按勞資爭議經調解成立或仲裁者，依其內容當事人一方負私
    法上給付之義務，而不履行其義務時，他方當事人得向該管
    法院聲請裁定強制執行並暫免繳裁判費；於聲請強制執行時
    ，並暫免繳執行費，勞資爭議處理法第59條第1項定有明文
    。次按，直轄市或縣（市）主管機關受理調解之申請，應依
    申請人之請求，以（一）指派調解人。（二）組成勞資爭議
    調解委員會之方式之一進行調解。第1項第1款之調解，直轄
    市或縣（市）主管機關得委託民間團體指派調解人進行調解
    ，亦為勞資爭議處理法第11條第1項、第3項所明定。
二、聲請意旨略以：兩造因勞資爭議事件於民國110年3月29日經
    新竹縣政府委託社團法人新竹縣勞資關係協會調解成立，雙
    方同意之調解方案內容為：聲請人與相對人於110年1月29日
    終止勞動契約，相對人依勞基法第11條第2款資遣聲請人，
    聲請人與相對人於會議當場確認，相對人與聲請人合意之和
    解金額為新臺幣（下同）218,875元等語。詎相對人並未依
    上開調解內容履行其給付義務，爰聲請裁定准許強制執行等
    語。
三、經查，聲請人主張兩造間之前揭勞資爭議，經新竹縣政府勞
    工處委託社團法人新竹縣勞資關係協會調解成立，相對人同
    意給付聲請人218,875元乙節，業據其提出新竹縣勞資爭議
    調解紀錄一份影本為證，自堪信為真實。又兩造既於勞資爭
    議調解程序中達成：經勞資雙方於會議當場確認，相對人與
    聲請人合意之和解金額為218,875元，並經調解委員建議勞
    方尋求歇業事實認定之方式進行之調解結果，並由相對人在
    勞資爭議調解紀錄上簽名在案，則相對人既承認積欠聲請人
    上開金額，即負有依調解成立內容履行其給付之義務，復經
    聲請人提出其所有之薪轉帳戶存摺內頁亦未見相對人於上開
    調解成立後有匯款給付予聲請人之情事，揆之上開規定，應
    認聲請人聲請法院裁定准予強制執行，要非無據，應予准許
    ，爰裁定如主文。
中　　華　　民　　國　　110 　年　　4 　　月　　28　　日
                  勞動法庭      法　官　鄭政宗
以上正本係照原本作成。
如不服本裁定應於送達後10日內向本院提出抗告狀，並繳納抗告
費新臺幣1,000元。
中　　華　　民　　國　　110 　年　　4 　　月　　29　　日
                                書記官　黃志微